【裁判字號】    95,易,662
【裁判日期】    951229
【裁判案由】    竊盜
【裁判全文】
臺灣苗栗地方法院刑事判決               95年度易字第662號
公  訴  人  臺灣苗栗地方法院檢察署檢察官
被      告  甲○○
                    國民身分證.
            丙○○
                    國民身分證.
            戊○○
                    國民身分證.
            丁○○
                    國民身分證.
            乙○○
                    國民身分證.
            己○○
                    國民身分證.
上列被告等因竊盜案件，經檢察官提起公訴（95年度偵字第2164
號），本院依簡式審判程序，判決如下：
    主  文
甲○○共同連續犯結夥竊盜罪，累犯，處有期徒刑壹年。
丙○○、戊○○、丁○○、乙○○、己○○共同連續犯結夥竊盜
罪，各處有期徒刑柒月。均緩刑貳年。
    犯罪事實及理由
一、犯罪事實：
    本件犯罪事實欄除第1 行「甲○○意圖為自己不法之所有」
    之記載，應予增列為「甲○○曾於民國85年間因竊盜及毀損
    案件，經法院分別判處有期徒刑5 年、7 月，嗣經臺灣高等
    法院於85年10月17日裁定應執行有期徒刑5 年2 月確定，甫
    於91年6 月9 日因縮刑期滿執行完畢，詎仍不知悔改，竟意
    圖為自己不法之所有」外，其餘均與起訴書所載相同，茲引
    用之（如附件）。
二、證據名稱：
    除增加被告等人於本院之自白外，餘均引用起訴書證據並所
    犯法條標題─證據部分所載（如附件）。
三、比較新舊法部分：
    被告行為後，刑法業於94年2 月2 日修正公布，並於95年7
    月1 日施行。按行為後法律有變更者，適用行為時之法律，
    但行為後之法律有利於行為人者，適用最有利於行為人之法
    律，現行刑法第2 條第1 項訂有明文。又以本次刑法修正之
    比較新舊法，應就罪刑有關之共犯、未遂犯、想像競合犯、
    牽連犯、連續犯、結合犯，以及累犯加重、自首減輕暨其他
    法定加減原因（如身分加減）與加減例等一切情形，綜其全
    部罪刑之結果而為比較，最高法院95年5 月23日著有95年度
    第8 次刑庭會議決議可資參照。再按比較適用最有利於行為
    人之法律，應就罪刑有關之一切情形比較其全部結果，而為
    一體之適用，不應一部分適用新法，一部分適用舊法，最高
    法院29年上字第964 號判例意旨參照。查被告行為後，刑法
    第28條、第47條、第56條、第74條規定，均已修正，其中：
（一）刑法第28條部分：
      新法雖就第28條共同正犯之規定，將「共同實施」修正為
      「共同實行」，然被告對於前開犯行均已實行犯罪行為，
      不論依修正前之刑法第47條，或修正後之刑法第47條第1
      項之規定，均構成共同正犯，而有「一部行為，全部責任
      」之適用，對被告而言並無有利或不利之情形，自不生新
      舊法比較之問題，應逕依修正後之刑法第28條，論以共同
      正犯。
（二）刑法第56條部分：
      被告等人行為後，刑法第56條連續犯之規定，業已刪除，
      則被告於新法修正施行前之3 次結夥竊盜犯行，因行為後
      新法業已刪除連續犯之規定，此刪除雖非犯罪構成要件之
      變更，但顯已影響行為人刑罰之法律效果，自屬法律有變
      更，依新法第2 條第1 項規定，比較新、舊法結果，仍應
      適用較有利於被告之行為時法律即舊法論以連續犯。
（三）刑法第47條部分：
      被告甲○○曾於85年間因竊盜及毀損案件，經法院分別判
      處有期徒刑5 年、7 月，嗣經臺灣高等法院於85年10月17
      日裁定應執行有期徒刑5 年2 月確定，甫於91年6 月9 日
      因縮刑期滿執行完畢，有臺灣高等法院被告前案紀錄表1
      份附卷可稽，茲於5 年以內再故意犯本件有期徒刑以上之
      罪，不論依修正前之刑法第47條，或修正後之刑法第47條
      第1 項之規定，均構成累犯，對被告而言並無有利或不利
      之情形，自不生新舊法比較之問題，應逕依修正前之刑法
      第47條，論以累犯，並加重其刑。
（四）第74條部分：
      被告丙○○、戊○○、丁○○、乙○○、己○○等人行為
      後，修正後刑法第74條業於民國95年7 月1 日施行，將舊
      刑法第74條所定緩刑要件，即：「一  未曾受有期徒刑以
      上刑之宣告者。二  曾受有期徒刑以上刑之宣告，執行完
      畢或赦免後，5 年以內未曾故意犯罪受有期徒刑以上刑之
      宣告者。」（第1 項），另增設：「緩刑宣告，得斟酌情
      形，命犯罪行為人為下列各款事項：一  向被害人道歉。
      二  立悔過書。三  向被害人支付相當數額之財產或非財
      產上之損害賠償。四  向公庫支付一定之金額。五  向指
      定之公益團體、地方自治團體或社區提供40小時以上240
      小時以下之義務勞務。六  完成戒癮治療、精神治療、心
      理輔導或其他適當之處遇措施。七  保護被害人安全之必
      要命令。八  預防再犯所為之必要命令。」（第2 項）。
      而本件被告丙○○、戊○○、丁○○、乙○○、己○○等
      人行為未曾因任何故意或過失犯罪受有期徒刑以上刑之宣
      告，有臺灣高等法院被告前案紀錄表1 紙附卷可稽，是不
      論依修正前或修正後之規定，皆得宣告緩刑。但修正後刑
      法第74條第2 項得命被告履行一定負擔，而修正前則無類
      此規定，整體比較觀之，修正後刑法第74條所為之緩刑宣
      告，應較不利於被告，依刑法第2 條第1 項前段規定，本
      件如諭知被告緩刑，應適用修正前之規定。
（五）經綜合比較新舊法果，應均以舊法（即行為時法）對被告
      有利，自應依刑法第2 條第1 項前段規定，整體適用行為
      時之修正前刑法第28條共同正犯、第56條連續犯、第47條
      累犯及第74條第1 款緩刑等規定。
四、量刑理由：
    被告等人就上揭3 次結夥竊盜犯行，有犯意聯絡及行為分擔
    ，均為共同正犯。被告等人3 次結夥竊盜行為，係觸犯同一
    罪名，為連被告等人連續3 次結夥竊盜行為，係觸犯同一罪
    名，為連續犯，應依修前正前刑法第56條之規定，論以一罪
    ，並分別加重其刑。又被告甲○○曾於85年間因竊盜及毀損
    案件，經法院分別判處有期徒刑5 年、7 月，嗣經臺灣高等
    法院於85 年10 月17日裁定應執行有期徒刑5 年2 月確定，
    甫於91年6 月9 日因縮刑期滿執行完畢，有臺灣高等法院被
    告前案紀錄表1 份在卷可參，其於5 年內再犯本件有期徒刑
    以上之罪，為累犯，應依修正前刑法第47條之規定遞加重其
    刑。爰審酌被告甲○○曾有竊盜及毀損等犯罪前科，被告丙○○、戊○○、丁○○、乙○○、己○○等5 人均未有犯罪
    前科，有臺灣高等法院被告前案紀錄表6 份附卷可稽，顯見
    被告甲○○素行不佳，被告丙○○、戊○○、丁○○、乙○○、己○○等5 人素行尚稱良好科，被告甲○○等人係犯罪
    動機、目的、方法、犯後於偵查中及本院審理中均坦承犯行
    ，足見被告等犯後態度良好及檢察官具體求刑被告甲○○有
    期徒刑1 年2 月以上，被告丙○○、戊○○、丁○○、乙○○、己○○等5 人有期徒刑7 月等一切情狀，分別量處如主
    文所示之刑，以示懲儆。末查，被告丙○○、戊○○、丁○○、乙○○、己○○等5 人未曾因故意犯罪受有期徒刑以上
    刑之宣告者，有臺灣高等法院被告前案紀錄表5 份附卷可稽
    ，及被告丙○○、戊○○、丁○○、乙○○、己○○等5 人
    均於95年12 月26 日分別支付新台幣5 萬元予公庫，供作公
    益使用，有郵局匯款收據5 紙附卷可參，被告丙○○、戊○○、丁○○、乙○○、己○○等5 人顯具悔意，經此教訓，
    當知警惕而無再犯之虞，本院綜核各情就所宣告之刑，認以
    暫不執行為適當，爰併予各宣告緩刑2 年，以啟自新。
五、應適用之法條：
    刑事訴訟法第273 條之1 第1 項、第299 條第1 項前段、第
    310 條之2 、第454 條第2 項，刑法第2 條第1 項前段、第
    321 條第1 項第4 款，修正前刑法第28條、第56條、第47條
    、第74條第1 款。
六、如不服本件判決，自本判決送達之日起10日內，得向本院提
    起上訴。
本案經檢察官黃俊鳴到庭執行職務。
中    華    民    國    95    年    12    月    29    日
                  刑事第二庭    法  官  吳  炳  桂
以上正本證明與原本無異。
如不服本判決，應於判決送達後10日內向本院提出上訴狀（應抄
附繕本）。
                                書記官  蘇  文  熙
中    華    民    國    96    年    1     月    2     日
附錄本罪論罪科刑法條全文：
刑法第321 條第1項第4款：
犯竊盜罪而有左列情形之一者，處6 月以上、5 年以下有期徒刑
：
四  結夥3 人以上而犯之者。


司法院資訊處製作；財團法人民間司法改革基金會備份。
